臺灣新竹地方法院刑事判決　　　　　　　 95年度訴字第645號
公　訴　人　臺灣新竹地方法院檢察署檢察官
被　　　告　丁○○
　　　　　　己○○
　　　　　　辛○○
　　　　　　癸○○
　　　　　　　　　　　30號
　　　　　　壬○○
　　　　　　丙○○
上　一　人
選任辯護人　潘秀華律師
被　　　告　戊○○
　　　　　　子○○
　　　　　　庚○○
上列被告等因偽造文書等案件，檢察官提起公訴（95年度偵字第
3110、3262、3545、3715、3781、4033、4034號）及移送併辦（
95 年度偵字第5018、5019號）後，聲請改依協商程序而為判決
，本院判決如下：
    主  文
丁○○共同連續行使偽造公文書，足以生損害於公眾及他人，處
有期徒刑壹年貳月，緩刑貳年，如附表一編號1所示之偽造印章
及編號2所示之偽造印文均沒收。
己○○共同連續行使偽造公文書，足以生損害於公眾及他人，處
有期徒刑壹年貳月，緩刑貳年，如附表二編號1所示之偽造印章
及編號2所示之偽造印文均沒收。
辛○○共同行使偽造私文書，足以生損害於他人，處有期徒刑拾
月，緩刑貳年，如附表三編號1所示之偽造印章及編號2所示之偽
造印文均沒收。
癸○○共同行使偽造私文書，足以生損害於他人，處有期徒刑拾
月，緩刑貳年，如附表三編號1所示之偽造印章及編號2所示之偽
造印文均沒收。
壬○○共同連續行使偽造公文書，足以生損害於公眾及他人，處
有期徒刑壹年肆月，緩刑貳年，如附表四編號1所示之偽造印章
及編號2所示之偽造印文均沒收。
丙○○共同連續行使偽造公文書，足以生損害於公眾及他人，處
有期徒刑壹年貳月，緩刑貳年，如附表五編號1所示之偽造印章
及編號2所示之偽造印文均沒收。
戊○○共同連續行使偽造公文書，足以生損害於公眾及他人，處
有期徒刑壹年貳月，緩刑貳年，如附表六編號1所示之偽造印章
及編號2所示之偽造印文均沒收。
子○○共同連續行使偽造私文書，足以生損害於他人，處有期徒
刑拾月，緩刑貳年，如附表七編號1所示之偽造印章及編號2所示
之偽造印文均沒收。
庚○○共同連續行使偽造私文書，足以生損害於他人，處有期徒
刑拾月，緩刑貳年，如附表七編號1所示之偽造印章及編號2所示
之偽造印文均沒收。
    事實及理由
一、犯罪事實：
（一）丁○○、己○○部分：
    (1)己○○明知其於93年間並未在剛訊有限公司（下稱剛訊公
      司）任職，竟於94年3月間，透過具有犯意聯絡之丑○○
      （另行審結），丑○○再委託巳○○（另行審結），彼等
      共同基於行使偽造私文書、行使偽造特種文書及意圖為自
      己不法所有之概括犯意聯絡，由己○○支付新台幣（下同
      ）3500元予丑○○，並提供其個人身分證等資料以供巳○○偽造己○○於93年間在剛訊公司作並領有薪資641010元
      屬私文書性質之剛訊公司93年度各類所得扣繳暨免扣繳憑
      單及證明己○○在剛訊公司任職具有特種文書性質之剛訊
      公司在職證明（其上蓋有偽造之剛訊公司印文及偽造之剛
      訊公司負責人于周麗珍印文）後，於94年3月10日向設於
      台北市○路○路○段202號之台新商業銀行股份有限公司（
      下稱台新銀行）延平分行申辦額度為40萬元之現金卡，足
      以生損害於剛訊公司、于周麗珍及台新銀行，台新銀行因
      上開不實之證明文件而陷於錯誤，誤認己○○確於剛訊公
      司工作債信良好，而於94年3月17日准予核貸並撥款40萬
      元予己○○。
    (2)丁○○明知其於93年間並未在東盛實業社任職，竟於94
      年8月間，透過具有犯意聯絡之己○○與丑○○聯繫，丑
      ○○再委託巳○○，彼等共同基於行使偽造公文書、行使
      偽造私文書、行使偽造特種文書及意圖為自己不法所有之
      概括犯意聯絡，由丁○○支付新台幣（下同）9萬元予己○○，己○○抽取佣金3萬7千元後，再將餘款5萬3千元再
      交予丑○○，並提供其個人身分證等資料以供巳○○偽造
      丁○○於93年間在東盛實業社工作並領有薪資674539元屬
      私文書性質之東盛實業社93年度各類所得扣繳暨免扣繳憑
      單及證明丁○○在東盛實業社任職具有特種文書性質之東
      盛實業社工作證明書（其上蓋有偽造之東盛實業社印文及
      偽造之東盛實業社負責人申○○印文）暨具有公文書性質
      之財政部台灣省北區國稅局新竹分局丁○○93年度綜合所
      得稅各類所得清單（其上蓋有偽造之財政部臺灣省北區國
      稅局新竹市分局全功能櫃台專用章印文）後，連續於94
      年8月2日、8月16日由丑○○分別向設於台南市○○路52
      號之安泰商業銀行股份有限公司（下稱安泰銀行）信貸行
      銷部台南分部及設於新竹市○○路106號之新竹國際商業
      銀行股份有限公司（下稱寅○○○）新竹電子商務部申辦
      小額信用貸款，足以生損害於東盛實業社、申○○、及安
      泰銀行、寅○○○暨財政部台灣省北區國稅局新竹分局，
      安泰銀行及寅○○○因上開不實之證明文件而均陷於錯誤
      ，誤認丁○○確於東盛實業社工作債信良好，而分別於94
      年8月4日、94年8月23日各准予核貸15萬元。
（二）辛○○、癸○○部分：
      辛○○明知其於93年間並未在成勤電腦實業有限公司（下
      稱成勤公司）任職，竟於94年4月間，透過具有犯意聯絡
      之癸○○與丑○○聯繫，丑○○再委託巳○○，彼等共同
      基於行使偽造私文書、行使偽造特種文書及意圖為自己不
      法所有之犯意聯絡，由辛○○支付所欲向銀行貸得之款項
      12萬元之2成即1萬2千元予丑○○，並提供其個人身分證
      等資料以供巳○○偽造辛○○於93年間在成勤公司工作並
      領有薪資384160元屬私文書性質之成勤公司93年度各類所
      得扣繳暨免扣繳憑單及證明辛○○在成勤公司任職具有特
      種文書性質之成勤公司在職證明（其上蓋有偽造之成勤公
      司印文及偽造之成勤公司負責人葉文順印文）後，於94年
      4月中旬，由丑○○持向設於苗栗縣竹南鎮○○路217號寅
      ○○○竹南分行申辦小額信用貸款，足以生損害於成勤公
      司及寅○○○，寅○○○因上開不實之證明文件而陷於錯
      誤，誤認辛○○確於成勤公司工作債信良好，而於94年4
      月28日准予核貸12萬元。
（三）壬○○部分：
      壬○○明知其於92、93年間並未在東盛實業社任職，竟於
      94年6月間，透過具有犯意聯絡之戌○○（另由檢察官移
      送併案台灣桃園地方法院審理），戌○○再委託巳○○（
      另行審結），彼等共同基於行使偽造公文書、行使偽造私
      文書、行使偽造特種文書及意圖為自己不法所有之概括犯
      意聯絡，由壬○○支付新台幣（下同）17萬元予戌○○，
      並提供其個人身分證等資料以供巳○○偽造壬○○於92年
      、93年間在東盛實業社工作並領有薪資593135元、678512
      元之具有公文書性質之財政部台灣省北區國稅局新竹分局
      壬○○92年度、93年度綜合所得稅各類所得清單（其上蓋
      有偽造之財政部臺灣省北區國稅局新竹市分局全功能櫃台
      專用章印文）暨屬私文書性質之東盛實業社93年度各類所
      得扣繳暨免扣繳憑單及證明壬○○在東盛實業社任職具有
      特種文書性質之東盛實業社員工在職證明（其上蓋有偽造
      之東盛實業社印文及偽造之東盛實業社負責人申○○印文
      ）後，連續於94年6月13日、94年6月29日由戌○○分別向
      設於新竹市○○路○段472號之台北國際商業銀行股份有限
      公司（下稱台北商銀）消費金融處新竹信貸中心及設於新
      竹市○○路35號之寅○○○新竹個人金融區域中心申辦小
      額信用貸款，足以生損害於東盛實業社、申○○及台北商
      銀、寅○○○暨財政部台灣省北區國稅局新竹分局，台北
      商銀及寅○○○因上開不實之證明文件而均陷於錯誤，誤
      認壬○○確於東盛實業社工作債信良好，而分別於94年6
      月29日、94年6月30日各准予核貸50萬元、35萬元。
（四）丙○○部分：
      丙○○明知其於93年間並未在林建進工業社任職，竟於94
      年8月間，透過具有犯意聯絡之丑○○，丑○○再委託巳
      ○○，彼等共同基於行使偽造公文書、行使偽造私文書、
      行使偽造特種文書及意圖為自己不法所有之概括犯意聯絡
      ，由丙○○支付新台幣（下同）4萬8千元予丑○○，並提
      供其個人身分證等資料以供巳○○偽造丙○○於93年間在
      林建進工業社工作並領有薪資667217元屬私文書性質之林
      建進工業社93年度各類所得扣繳暨免扣繳憑單及證明丙○○在林建進工業社任職具有特種文書性質之林建進工業社
      員工職務證明書（其上蓋有偽造之林建進工業社印文及偽
      造之林建進工業社負責人林宗建印文）暨具有公文書性質
      之財政部台灣省北區國稅局新竹分局丙○○93年度綜合所
      得稅各類所得清單（其上蓋有偽造之財政部臺灣省北區國
      稅局新竹市分局全功能櫃台專用章印文）後，連續於94年
      8月15日、94年10月14日由丑○○分別向設於台北市○○
      路○段178號2樓之台北富邦商業銀行股份有限公司（下稱
      台北富邦銀行）消費金融部北二區中心及設於新竹市○○
      路91巷9號8樓之寅○○○電子商務部電話行銷科申辦小額
      信用貸款，足以生損害於林建進工業社、林宗建及台北富
      邦銀行、寅○○○暨財政部台灣省北區國稅局新竹分局，
      台北富邦銀行及寅○○○因上開不實之證明文件而均陷於
      錯誤，誤認丙○○確於林建進工業社工作債信良好，而分
      別於94年9月9日、94年10月25日各准予核貸30萬元。
（五）戊○○部分：
      戊○○明知其於93年間並未在晶業資訊股份有限公司（下
      稱晶業公司）任職，竟於94年4月間，透過具有犯意聯絡
      之戌○○，戌○○再委託巳○○（另行審結），彼等共同
      基於行使偽造公文書、行使偽造私文書、及意圖為自己不
      法所有之概括犯意聯絡，由戊○○支付新台幣（下同）19
      萬元予戌○○，並提供其個人身分證等資料以供巳○○偽
      造戊○○於93年間在晶業公司工作並領有薪資616123元屬
      私文書性質之晶業公司93年度各類所得扣繳暨免扣繳憑單
      及具有公文書性質之財政部台灣省北區國稅局新竹分局戊○○92年度綜合所得稅各類所得清單（其上蓋有偽造之財
      政部臺灣省北區國稅局新竹市分局全功能櫃台專用章印文
      ）後，連續於94年4月5日、5月5日由戌○○分別向設於桃
      園縣桃園市○○路445號之國泰世華銀行股份有限公司（
      下稱國泰世華銀行）桃興分行及設於新竹市○○路35號之
      寅○○○新竹個人金融區域中心申辦小額信用貸款，足以
      生損害於晶業公司及國泰世華銀行、寅○○○暨財政部台
      灣省北區國稅局新竹分局，國泰世華銀行及寅○○○因上
      開不實之證明文件而均陷於錯誤，誤認戊○○確於晶業公
      司工作債信良好，而分別於94年4月6日、94年5月9日各准
      予核貸40萬元、35萬元。
（六）子○○、庚○○部分：
      子○○明知其於93年間並未在祥順工程行任職，竟於94年
      4月間，經由其具有犯意聯絡之母親庚○○，再透過具有
      犯意聯絡之乙○○、乙○○再委託亦具有犯意聯絡之丑○○，丑○○再委託巳○○，彼等共同基於行使偽造私文書
      、行使偽造特種文書及意圖為自己不法所有之概括犯意聯
      絡，由庚○○支付新台幣（下同）5萬7千元予乙○○，並
      提供子○○個人身分證等資料以供巳○○偽造子○○於93
      年間在祥順工程行工作並領有薪資387485元屬私文書性質
      之祥順工程行93年度各類所得扣繳暨免扣繳憑單及證明子
      ○○在祥順工程行任職具有特種文書性質之祥順工程行員
      工在職證明書（其上蓋有偽造之祥順工程行印文及偽造之
      祥順工程行負責人王家祥印文）後，連續於94年4月2日、
      94 年5月4日、5月12日由乙○○分別向設於桃園縣桃園市
      ○○○路32-20號1樓之5之陽信商業銀行股份有限公司（
      下稱陽信銀行）桃園分行及設於桃園縣桃園市○○路223
      號之安泰銀行北桃園簡易型分行暨設於苗栗縣竹南鎮○○
      路217號之寅○○○竹南分行申辦小額信用貸款，足以生
      損害於祥順工程行、王家祥及陽信銀行、安泰銀行、寅○○○，陽信銀行、安泰銀行及寅○○○因上開不實之證明
      文件而均陷於錯誤，誤認子○○確於祥順工程行工作債信
      良好，而分別於94年5月19日、94年5月9日、94年5月23日
      各准予核貸20萬元、20萬元、16萬元。
二、證據：
（一）被告丁○○、己○○部分：
    I、被告丁○○於警詢、偵查中及本院之自白。
    II、被告己○○於警詢、偵查中及本院之自白。
    III、共犯丑○○、巳○○於警詢及偵查中之陳述。
    Ⅳ、被害人台新銀行職員酉○○、安泰銀行職員辰○○、寅
        ○○○職員甲○○、申○○（東盛實業社負責人）及證
        人天○○（財政部台灣省北區國稅局新竹市分局職員）
        於警詢之陳述。
    Ⅴ、卷附台新銀行現金卡申請書、偽造之剛訊公司己○○93
        年度各類所得扣繳暨免扣繳憑單、偽造之剛訊公司己○○在職證明、寅○○○貸me more申請書、安泰商銀信
        用貸款申請書、偽造之東盛實業社丁○○93年度各類所
        得扣繳暨免扣繳憑單、偽造之東盛實業社丁○○工作證
        明書、偽造之財政部台灣省北區國稅局新竹分局丁○○
        93年度綜合所得稅各類所得清單、財政部臺灣省北區國
        稅局新竹市分局95年3月1日北區國稅竹市二字第
        0951003984號函暨檢附之財政部台灣省北區國稅局新竹
        分局丁○○93年度綜合所得稅各類所得清單、財政部臺
        灣省北區國稅局新竹市分局95年7月27日北區國稅竹市
        二字第0951017646號函暨檢附之財政部台灣省北區國稅
        局新竹分局己○○92年度綜合所得稅各類所得清單（以
        上均影本）。
（二）辛○○、癸○○部分：
    I、被告辛○○、癸○○於警詢及偵查中及本院之自白。
    II、共犯丑○○、巳○○於警詢及偵查中之陳述。
    III、被害人寅○○○職員甲○○及證人天○○（財政部台灣
        省北區國稅局新竹分局職員）於警詢之陳述。
    Ⅳ、卷附寅○○○貸me more申請書、偽造之成勤公司辛○○93年度各類所得扣繳暨免扣繳憑單、偽造之成勤公司
        辛○○在職證明、財政部臺灣省中區國稅局苗栗縣分局
        95年2月17日中區國稅苗縣四字第0950002079號函暨檢
        附之財政部台灣省中區國稅局辛○○93年度綜合所得稅
        各類所得清單（以上均影本）。
（三）壬○○部分：
    I、被告壬○○於警詢及偵查中之陳述及本院之自白。
    II、共犯戌○○、巳○○於警詢及偵查中之陳述。
    III、被害人台北商銀職員龍祥淵、寅○○○職員甲○○及證
        人天○○（財政部台灣省北區國稅局新竹分局職員）於
        警詢之陳述。
    Ⅳ、卷附台北商銀信用貸款申請書、寅○○○貸me more 申
        請書、偽造之東盛實業社壬○○93年度各類所得扣繳暨
        免扣繳憑單、偽造之東盛實業社壬○○員工在職證明、
        偽造之財政部台灣省北區國稅局新竹分局壬○○93年度
        綜合所得稅各類所得清單、財政部臺灣省中區國稅局苗
        栗縣分局95年2月17日中區國稅苗縣四字第0950002079
        號函暨檢附之財政部台灣省中區國稅局壬○○93年度綜
        合所得稅各類所得清單（以上均影本）。
（四）丙○○部分：
    I、被告丙○○於警詢、偵查中及本院之自白。
    II、共犯丑○○、巳○○於警詢及偵查中之陳述。
    III、被害人台北富邦銀行職員卯○○、寅○○○職員甲○○
        、未○○（林建進工業社負責人之妻）及證人天○○（
        財政部台灣省北區國稅局新竹分局職員）於警詢之陳述
        。
    Ⅳ、卷附台北富邦銀行信用貸款申請書、寅○○○貸me
        more申請書、偽造之林建進工業社丙○○93年度各類所
        得扣繳暨免扣繳憑單、偽造之林建進工業社丙○○員工
        職務證明書、偽造之財政部台灣省北區國稅局新竹分局
        丙○○93年度綜合所得稅各類所得清單、財政部臺灣省
        北區國稅局竹東稽徵所95年2月24日北區國稅竹東二字
        第0951001565號函暨檢附之財政部台灣省北區國稅局新
        竹分局丙○○92年度、93年度綜合所得稅各類所得清單
        （以上均影本）。
（五）戊○○部分：
    I、被告戊○○於警詢、偵查中及本院之自白。
    II、共犯戌○○、巳○○於警詢及偵查中之陳述。
    III、被害人國泰世華銀行職員午○○、寅○○○職員甲○○
        於警詢之陳述。
    Ⅳ、卷附國泰世華銀行消費者信用貸款申請書、寅○○○貸
        me more申請書、偽造之晶業公司戊○○93年度各類所
        得扣繳暨免扣繳憑單、偽造之財政部台灣省北區國稅局
        新竹分局戊○○92年度綜合所得稅各類所得清單、財政
        部臺灣省中區國稅局苗栗縣分局95年2 月17日中區國稅
        苗縣四字第0950002079號函暨檢附之財政部台灣省中區
        國稅局戊○○93年度綜合所得稅各類所得清單（以上均
        影本）。
（六）子○○、庚○○部分：
    I、被告子○○、庚○○於警詢及偵查中之陳述及本院之自
        白。
    II、共犯乙○○、丑○○、巳○○於警詢及偵查中之陳述。
    III、被害人陽信銀行職員亥○○、安泰銀行職員辰○○、寅
        ○○○職員甲○○及證人天○○（財政部台灣省北區國
        稅局新竹市分局職員）於警詢之陳述。
    Ⅳ、卷附陽信銀行信用貸款申請書、寅○○○貸me more申
        請書、安泰商銀信用貸款申請書、偽造之祥順工程行子
        ○○93年度各類所得扣繳暨免扣繳憑單、偽造之祥順工
        程行子○○員工在職證明書、財政部臺灣省北區國稅局
        新竹市分局95年4月25日北區國稅竹市二字第
        0951010603 號函暨檢附之子○○93年度各類所得扣繳
        暨免扣繳憑單（以上均影本）。
三、本件經檢察官與被告於審判外達成協商之合意且被告已認罪
    ，其合意內容為：
    壹、被告丁○○部分
    （一）願受科刑範圍為有期徒刑1年2月，緩刑2年之宣告。
    （二）願支付新台幣5萬元於財團法人新竹市私立天主教仁
          愛啟智中心。
    貳、被告己○○部分
    （一）願受科刑範圍為有期徒刑1年2月，緩刑2年之宣告。
    （二）願支付新台幣5萬元於財團法人新竹市私立天主教仁
          愛啟智中心。
    參、被告辛○○部分
    （一）願受有期徒刑10月，緩刑2 年之宣告。
    （二）願支付新台幣2萬元於財團法人創世社會福利基金會
          附設新竹市私立創世清寒植物人安養院。
    肆、被告癸○○部分
    （一）願受科刑範圍為有期徒刑10月，緩刑2年之宣告。
    （二）願支付新台幣2萬元於財團法人新竹市私立天主教仁
          愛啟智中心。
    伍、被告壬○○部分
    （一）願受科刑範圍為有期徒刑1年4月，緩刑2年之宣告。
    （二）願支付新台幣6萬元於財團法人新竹市私立天主教仁
          愛啟智中心。
    陸、被告丙○○部分
    （一）願受科刑範圍為有期徒刑1年2月，緩刑2年之宣告。
    （二）願支付新台幣5萬元於財團法人基督教中華協力會伯
          大尼老人照護中心。
    柒、被告戊○○部分：
    （一）願受科刑範圍為有期徒刑1年2月，緩刑2年之宣告。
    （二）願支付新台幣5萬元於財團法人新竹市私立天主教仁
          愛啟智中心。
    捌、被告子○○部分
    （一）願受科刑範圍為有期徒刑10月，緩刑2年之宣告。
    （二）願支付新台幣3萬元於財團法人創世社會福利基金會
          附設新竹市私立創世清寒植物人安養院。
    玖、被告庚○○部分
    （一）願受科刑範圍為有期徒刑10月，緩刑2年之宣告。
    （二）願支付新台幣3萬元於財團法人創世社會福利基金會
          附設新竹市私立創世清寒植物人安養院。
    經查，上開協商合意並無刑事訴訟法第455條之4第1項所列
    情形之一，檢察官聲請改依協商程序而為判決，本院爰不經
    言詞辯論，於協商合意範圍內為協商判決，合予敘明。
四、應適用之法條：刑事訴訟法第455條之4第2項、第455條之8
    ，刑法第216條、第210條、第211條、第212條、第339條第1
    項。
五、附記事項：被告9人願支付上開金額予上開公益團體，並已
    支付完畢（參卷附匯款單據影本6紙及正本2紙）。
六、如附表一至七所示之偽造印章及偽造印文均應依刑法第219
    條之規定宣告沒收。
七、起訴書雖記載被告辛○○、癸○○、子○○、庚○○除涉犯
    刑法第216條、第210條、第212條、第339條第1項之罪外，
    另涉犯刑法第216條、第211條之行使偽造公文書罪云云。惟
    依起訴書所記載之犯罪事實並未認定被告辛○○、癸○○、
    子○○、庚○○於向銀行貸款時已提出性質上屬公文書之偽
    造財政部台灣省北區國稅局新竹分局綜合所得稅各類所得清
    單，且依相關卷證資料，亦無此部分之證據，故被告4人尚
    無涉犯刑法第216條、第211條之行使偽造公文書罪，此部分
    亦經公訴人當庭更正法條，附此敘明。
八、本判決除有刑事訴訟法第455條之4第1項第1款、第2款、第4
    款、第6款、第7款所定情形之一，或違反同條第2項規定者
    外，檢察官與被告均不得上訴。
九、如有前項得上訴之情形，得自收受判決送達之日起10日內，
    向本院提出上訴書狀，上訴於第二審法院。
中　　華　　民　　國　　96　　年　　3 　　月　　1 　　日
                  刑事第一庭    法　官　賴淑敏
以上正本證明與原本無異。
如不服本判決應於收受本判決後十日內向本院提出上訴書狀，其
未敘述上訴理由者，並得於提起上訴後十日內向本院補提理由書
狀( 均須按他造當事人之人數附繕本 )「切勿逕送上級法院」。
中　　華　　民　　國　　96　　年　　3 　　月　　1 　　日
                                書記官  劉亭筠
附錄法條：
中華民國刑法第210條（偽造變造私文書罪）
偽造、變造私文書，足以生損害於公眾或他人者，處5年以下有
期徒刑。
中華民國刑法第211條（偽造變造公文書罪）
偽造、變造公文書，足以生損害於公眾或他人者，處1年以上7
年以下有期徒刑。
中華民國刑法第212條（偽造變造特種文書罪）
偽造、變造護照、旅券、免許證、特許證及關於品行、能力服務
或其他相類之證書、介紹書，足以生損害於公眾或他人者，處1
年以下有期徒刑、拘役或3百元以下罰金。
中華民國刑法第216條（行使偽造變造或登載不實之文書罪）
行使第210條至第215條之文書者，依偽造、變造文書或登載不實
事項或使登載不實事項之規定處斷。
中華民國刑法第339條（普通詐欺罪）
意圖為自己或第三人不法之所有，以詐術使人將本人或第三人之
物交付者，處5年以下有期徒刑、拘役或科或併科1千元以下罰金
。
以前項方法得財產上不法之利益或使第三人得之者，亦同。
前二項之未遂犯罰之。
附表一：
編號1
I、偽造之「東盛實業社」印章1枚
II、偽造之「申○○」印章1枚
III、偽造之「財政部臺灣省北區國稅局新竹市分局全功能櫃台專
    用章」1枚
編號2
I、偽造之丁○○工作證明書（已分別交付予新竹國際商業銀行
    及安泰商業銀行）上偽造之「東盛實業社」、「申○○」印
    文各2枚
II、偽造之財政部臺灣省北區國稅局093年度綜合所得稅各類所
    得資料清單（已分別交付予新竹國際商業銀行及安泰商業銀
    行）上偽造之「財政部臺灣省北區國稅局新竹市分局全功能
    櫃台專用章」印文2枚
附表二：
編號1
I、偽造之「東盛實業社」印章1枚
II、偽造之「申○○」印章1枚
III、偽造之「財政部臺灣省北區國稅局新竹市分局全功能櫃台專
    用章」1枚
Ⅳ、偽造之「剛訊有限公司」印章1枚
Ⅴ、偽造之「于周麗珍」印章1枚
編號2
I、偽造之丁○○工作證明書（已分別交付予新竹國際商業銀行
    及安泰商業銀行）上偽造之「東盛實業社」、「申○○」印
    文各2枚
II、偽造之財政部臺灣省北區國稅局093年度綜合所得稅各類所
    得資料清單（已分別交付予新竹國際商業銀行及安泰商業銀
    行）上偽造之「財政部臺灣省北區國稅局新竹市分局全功能
    櫃台專用章」印文2枚
III、偽造之己○○在職證明（已交付予台新國際商業銀行）上偽
    造之「剛訊有限公司」、「于周麗珍」印文各1枚
附表三：
編號1
I、偽造之「成勤電腦實業有限公司」印章1枚
II、偽造之「葉文順」印章1枚
編號2
I、偽造之辛○○在職證明（已交付予新竹國際商業銀行）上偽
    造之「成勤電腦實業有限公司」、「葉文順」印文各1枚
附表四：
編號1
I、偽造之「東盛實業社」印章1枚
II、偽造之「申○○」印章1枚
III、偽造之「財政部臺灣省北區國稅局新竹市分局全功能櫃台專
    用章」1枚
編號2
I、偽造之壬○○員工在職證明（已交付予台北國際商業銀行
    ）上偽造之「東盛實業社」、「申○○」印文各1枚
II、偽造之財政部臺灣省北區國稅局92年度、93年度綜合所得稅
    各類所得資料清單（台北國際商業銀行收受92年度、93年度
    清單各1份，新竹國際商業銀行收受93年度清單1份）上偽造
    之「財政部臺灣省北區國稅局新竹市分局全功能櫃台專用章
    」印文3枚
附表五：
編號1
I、偽造之「林建進工業社」印章1枚
II、偽造之「林宗建」印章1枚
III、偽造之「財政部臺灣省北區國稅局新竹市分局全功能櫃台專
    用章」1枚
編號2
I、偽造之丙○○員工職務證明書（已分別交付予新竹國際商業
    銀行及台北富邦商業銀行）上偽造之「林建進工業社」、「
    林宗建」印文各2枚
II、偽造之財政部臺灣省北區國稅局093年度綜合所得稅各類所
    得資料清單（已分別交付予新竹國際商業銀行及台北富邦商
    業銀行）上偽造之「財政部臺灣省北區國稅局新竹市分局全
    功能櫃台專用章」印文2枚
附表六：
編號1
I、偽造之「財政部臺灣省北區國稅局新竹市分局全功能櫃台專
    用章」1枚
編號2
I、偽造之財政部臺灣省北區國稅局92年度綜合所得稅各類所得
    資料清單（已交付予國泰世華銀行）上偽造之「財政部臺灣
    省北區國稅局新竹市分局全功能櫃台專用章」印文1枚
附表七：
編號1
I、偽造之「祥順工程行」印章1枚
II、偽造之「王家祥」印章1枚
編號2
I、偽造之子○○員工在職證明書（已分別交付陽信銀行及安泰
    商業銀行）上偽造之「祥順工程行」、「王家祥」印文各2
    枚
